臺灣臺東地方法院刑事判決　　　　　　　100年度訴字第313號
公　訴　人　臺灣臺東地方法院檢察署檢察官
被　　　告　顏光明
上列被告因違反藥事法等案件，經檢察官提起公訴（100年度偵
字第2220號），被告於準備程序中為有罪之陳述，經本院合議庭
裁定以簡式審判程序審理，判決如下：
    主  文
顏光明明知為禁藥，而轉讓，累犯，處有期徒刑柒月。
    犯罪事實
一、顏光明前於民國96年間，因違反森林法案件，經本院以96年
    度訴字第285號判決判處有期徒刑8月，併科罰金新臺幣（以
    下同）1萬元確定，於97年8月22日執行完畢。詎其仍不知悔
    改，明知甲基安非他命係毒品危害防制條例所列之第二級毒
    品甲基安非他命，且屬於藥事法所稱之禁藥，不得擅自轉讓
    ，竟基於轉讓禁藥即第二級毒品甲基安非他命之犯意，於10
    0年5月28日上午6時許，在臺東縣臺東市○○路○段30巷30號
    路旁，將第二級毒品甲基安非他命置入玻璃球內點燃燒烤成
    煙霧狀，除自行施用外，復無償轉讓予其友人王金華吸食施
    用第二級毒品甲基安非他命1次。嗣於同日上午9時許，顏光
    明及王金華在上址，因另案為警查獲，經警於徵得其2人之
    同意後，採集尿液送驗，檢驗結果均呈安非他命、甲基安非
    他命陽性反應，始查悉上情。
二、案經臺灣臺東地方法院檢察署檢察官自動檢舉後偵查起訴。
    理  由
壹、程序部分
    本件被告顏光明所犯係死刑、無期徒刑或最輕本刑為3年以
    上有期徒刑或高等法院管轄第一審案件以外之罪，其於準備
    程序進行中，先就被訴事實為有罪之陳述，經本院告知簡式
    審判程序之旨，並聽取檢察官及被告之意見後，經合議庭裁
    定由受命法官獨任進行簡式審判程序，是依刑事訴訟法第27
    3條之2規定，本件之證據調查，不受同法第159條第1項、第
    161條之2、第161條之3、第163條之1及第164條至第170 條
    規定之限制，合先敘明。
貳、實體部分
一、上揭犯罪事實，業據被告顏光明於偵查及本院審理中坦承不
    諱，核與證人王金華於偵查中具結證述被告顏光明轉讓禁藥
    即第二級毒品甲基安非他命之情節大致相符，此外並有慈濟
    大學濫用藥物檢驗中心100年6月9日慈大藥字第100060916號
    函（見偵卷第26頁背面）及函附慈濟大學濫用藥物檢驗中心
    檢驗總表（代號：B-103號、B-104號，見偵卷第27頁）、臺
    東縣警察局臺東分局尿液採集代碼對照表（代號：B-103號
    、B-104號，見偵卷第27頁背面）各1份在卷可資佐證，足徵
    被告上開任意性自白與事實相符。本件事證明確，被告犯行
    堪以認定，應予依法論科。
二、按甲基安非他命雖係第二級毒品，但亦屬於藥事法所稱之禁
    藥，而明知為禁藥而轉讓者，藥事法第83條亦定有處罰明文
    ，故行為人明知為禁藥即甲基安非他命而轉讓予他人者，除
    成立毒品危害防制條例第8條第2項之轉讓第二級毒品罪外，
    亦構成藥事法第83條第1項之轉讓禁藥罪，此係屬同一犯罪
    行為而同時有二種法律可資處罰之法條競合情形，應依「重
    法優於輕法」、「後法優於前法」等法理，擇一處斷（最高
    法院97年度台上字第3490號判決意旨參照）。查毒品危害防
    制條例第8條第2項之轉讓第二級毒品罪，係處6月以上5年以
    下有期徒刑；而藥事法第83條第1項之轉讓禁藥罪，係處7年
    以下有期徒刑，故除轉讓之第2級毒品達淨重10公克以上，
    或轉讓予未成年人，而有應依毒品危害防制條例第8條第6項
    及第9條之規定加重其刑至2分之1之情形者外，應認藥事法
    第83條第1項之規定乃重法而優先於毒品危害防制條例第8條
    第2項之規定。
三、查被告顏光明係於自己施用第二級毒品後，將剩餘毒品轉讓
    予證人王金華，其轉讓之數量衡情應未達到加重其刑標準之
    10公克數量（行政院依毒品危害防制條例第8條第6項所定之
    轉讓毒品加重其刑之數量標準第2條參照），是核被告所為
    ，係犯藥事法第83條第1項之明知為禁藥而轉讓罪。其持有
    甲基安非他命之低度行為，應為轉讓之高度行為所吸收，不
    另論罪。又被告有如犯罪事實欄所載前案科刑及執行之情形
    ，有臺灣高等法院被告前案紀錄表（見本院卷第4-10頁）在
    卷可考，其於有期徒刑執行完畢後5年內，故意再犯本案有
    期徒刑以上之罪，為累犯，應依刑法第47條第1項之規定，
    加重其刑。爰審酌被告無償提供禁藥供他人施用，業已肇生
    他人施用禁藥之來源，足以戕害他人身心健康，且有滋生其
    他犯罪之可能，對社會所生危害程度非輕，惟考量被告於犯
    罪後尚能坦承犯行態度尚可，兼衡其犯罪動機、目的、手段
    、轉讓禁藥之數量與情節，兼衡其職業為噴砂工人、學歷為
    國中肄業、家庭經濟狀況未達小康且與父母同住等一切情狀
    ，量處如主文所示之刑。
據上論斷，應依刑事訴訟法第273條之1第1項、第299條第1項前
段，藥事法第83條第1項，刑法第11條前段、第47條第1項，判決
如主文。
本案經檢察官許慧珍到庭執行職務。
中    華    民    國   100    年    12    月    27    日
                      刑事第三庭    法  官  蔡立群
以上正本證明與原本無異。
如不服本判決應於收受送達後10日內向本院提出上訴書狀，並應
敘述具體理由；其未敘述上訴理由者，應於上訴期間屆滿後20日
內向本院補提理由書（均須按他造當事人之人數附繕本）。「切
勿逕送上級法院」。告訴人或被害人對於本判決如有不服，請書
具不服之理由狀，請求檢察官上訴者，其上訴期間之計算係以檢
察官收受判決正本之日期為準。
                                    書記官  張俊良
中    華    民    國   100    年    12    月    27    日
附錄本案論罪科刑法條全文：
藥事法第83條
明知為偽藥或禁藥，而販賣、供應、調劑、運送、寄藏、牙保、
轉讓或意圖販賣而陳列者，處7年以下有期徒刑，得併科新臺幣5
百萬元以下罰金。
犯前項之罪，因而致人於死者，處7年以上有期徒刑，致重傷者
，處3年以上12年以下有期徒刑。
因過失犯第1項之罪者，處2年以下有期徒刑、拘役或科新臺幣30
萬元以下罰金。
第1項之未遂犯罰之。